【裁判字號】    98,消債更,267
【裁判日期】    980817
【裁判案由】    更生事件
【裁判全文】
臺灣士林地方法院民事裁定           98年度消債更字第267號
債  務  人  甲○○○○○○
                        2樓
債務人聲請更生事件，本院裁定如下：
    主  文
債務人應於本裁定送達後三十日內，補提如附表所示文件及資料
到院。
    理  由
一、按債務人不能清償債務或有不能清償之虞者，得依本條例所
    定更生或清算程序，清理其債務，消費者債務清理條例第3
    條定有明文。又債務人聲請更生時，所提出之財產及收入狀
    況說明書，應表明下列事項，並提出證明文件：一、財產目
    錄，並其性質及所在地。二、最近五年是否從事營業活動及
    平均每月營業額。三、收入及必要支出之數額、原因及種類
    。四、依法應受債務人扶養之人，此觀諸消費者債務清理條
    例第43條第6 項規定自明。次按，債務人聲請更生或清算不
    合程式或不備其他要件者，法院應以裁定駁回之，但其情形
    可以補正者，法院應定期間先命補正，同條例第8 條定有明
    文。且更生之聲請有拒絕提出關係文件者，應駁回之，參諸
    同條例第46條第3 款規定自明。
二、查本件債務人具狀聲請更生，漏未提出如附表所示文件及資
    料到院，爰定期命補正，如逾期未補正，則駁回其聲請。
中    華    民    國    98    年    8     月    17    日
                  民事第三庭  法      官  林尚諭
上為正本係照原本作成。
本件不得抗告。
中    華    民    國    98    年    8     月    17    日
                              書  記  官  朱亮彰
附表：
1、債務人聲請更生，漏未提出債權人清冊，財產及收入狀況說
   明書。債務人應至本院網站或司法院網站下載法定格式之空
   白債權人清冊、財產及收入狀況說明書，並據實填寫。
2、債權人清冊（包含民間債權人）部分，應陳明債權人姓名與
   地址、債權種類、債權數額及債權發生原因（須具體填寫，
   不得以空泛理由代之），不得以財團法人金融徵信中心當事
   人綜合信用報告之協商前置專用債權人清冊代替。
3、財產及收入狀況說明書部分，應據實記載民國96年7 月起至
   98年7 月間，所有工作內容、來源（即僱主，包括淡水鎮公
   所、豐名公司、慈融公司、永碩公司、客萊恩公司、品冠公
   司）、實際收入金額，並提出薪資單影本及薪資轉帳存摺內
   頁影本（二者皆須提出），不得僅以國稅局綜合所得稅所得
   資料清單所載為據。並提出適當單據，分別詳列每月債務人
   個人必要生活費用，家庭共同必要生活費用，及扶養費之明
   細、各細項金額及其必要性，不得以概括項目及概括金額代
   之。若未實際支出，不得列入，關於債務人個人必要生活費
   用亦不得與應受扶養人合併列計。
4、債務人名下車號1133-DV 汽車之行照影本。並說明債務人於
   積欠高額債務無力清償情形下，仍於94年購買汽車1 部，並
   支出油費、維修保養費、牌照稅及燃料稅。債務人應說明使
   用汽車之原因及必要性，並表明若經裁定開始更生，是否同
   意將汽車變賣以清償債務，並節省相關支出。
5、債務人應向臺灣集中保管結算所股份有限公司繳納查詢費新
   臺幣（下同）100 元，並提出繳款證明影本，供本院函查債
   務人集保戶往來證券明細及其保管帳戶客戶餘額表相關資料
   。
6、債務人自96年7 月起迄今投資股票往來金融機構存摺封面及
   內頁影本（應補登存摺至本裁定送達日）。並提出債務人自
   96年7 月至98年6 月之證券交易金額明細表（向證券公司申
   請）。
7、依華南銀行存摺影本所示，慈融公司於97年匯入總計52萬285
   7 元予債務人，惟債務人97年綜合所得稅各類所得資料清單
   ，僅列慈融公司薪資所得16萬1079元。債務人應說明金額不
   符之原因。
8、提出債務人最新勞保被保險人投保資料表，及自慈融公司非
   離職證明書，並說明是否領取資遣費、勞保失業給付，金額
   為何，若未領取，應說明未領取之原因。
9、提出證明文件，說明債務人華南銀行及玉山銀行存款帳戶中
   ，分別於97年1 月22日及5 月20日，受有「世興」68萬500 0
   元及17萬元匯款，於於97年11月10日，受有「林虹君」匯款
   16萬6000元，於98年5 月21日，受有「NANS」匯款7 萬422 5
   元之原因，及資金流向。
10、債務人自98年2 月2 日至2 月17日，多次存入現金至其玉山
    銀行帳戶，金額合計9 萬6000元。債務人應說明資金來源為
    何。
11、債務人應說明（1） 於委託民間債務處理公司處理債務前，
    所負債務總金額，（2） 因委託民間債務處理公司處理債務
    而新發生之債務金額，（3） 該新借得之款項用以清償前債
    務之明細及各細項金額。
12、說明目前所居住房屋之居住權源，房屋坪數，所有居住成員
   ，如何分擔相關居住費用，並提出所有居住成員收入證明，
   及97年度全年水、電、瓦斯、室內電話費繳費明細（向繳費
   單位申請）。
13、提出適當單據，說明債務人雜支費用每月須3000元之原因及
    其必要性，不得以概括項目及概括金額代之。
14、應受扶養人楊道遠、楊王貝杏96、97年綜合所得稅各類所得
    資料清單及財產歸屬資料清單，是否領取老人年金、勞保老
    年給付及金額。並說明每月扶養費須5000元之明細、各細項
    金額及其必要性，不得以概括項目及概括金額代之。
15、提出家族系統表，並提出應受扶養人楊道遠、楊王貝杏所有
    扶養義務人（即所有子女）之收入證明（薪水帳戶存摺或薪
    資單影本），如何分擔扶養費用，及其實際支出之扶養費。
    若未支出，應釋明其未能支出之原因。
16、依債務人所提華南銀行及玉山銀行存摺內頁，於97年4 月7
    日及97年7 月22日前後並無支出18萬5328元及12萬0914元之
    紀錄。債務人應提出證明文件，釋明確由債務人獨力支付其
    母楊王貝杏之醫療費用。
17、債務人於積欠高額債務無力清償情形下，仍於94年購買汽車
    1 部，並支出油費、維修保養費、牌照稅及燃料稅。債務人
    應說明使用汽車之原因及必要性，並表明若經裁定開始更生
    ，是否同意將汽車變賣以清償債務，並節省相關支出。


司法院資訊處製作；財團法人民間司法改革基金會備份。
